【裁判字號】    98,審易,569
【裁判日期】    980424
【裁判案由】    竊盜等
【裁判全文】
臺灣高雄地方法院刑事判決             98年度審易字第569號
公  訴  人  臺灣高雄地方法院檢察署檢察官
被      告  乙○○
                    另案在臺灣臺東監獄武陵分監執行中
上列被告因竊盜等案件，經檢察官提起公訴（97年度偵字第3249
0 號），本院改依簡式審判程序審理，判決如下：
    主  文
乙○○犯竊盜罪，累犯，處有期徒刑柒月；又犯脫逃罪，累犯，
處有期徒刑參月。應執行有期徒刑捌月。
    事實及理由
一、按本件被告乙○○所犯係死刑、無期徒刑、最輕本刑為3 年
    以上有期徒刑以外之罪，其於準備程序就被訴事實為有罪之
    陳述，經本院告知簡式審判程序之旨，並聽取其與公訴人意
    見後，認無不得或不宜改依簡式審判程序進行之處，爰依刑
    事訴訟法第273 條之1 第1 項，裁定本件改行簡式審判程序
    ，合先敘明。
二、本件犯罪事實及證據，除犯罪事實「於97年1 月29日17時許
    」更正為「於97年1 月29日夜間6 、7 時許」；證據部分補
    充「被告於本院審理中之自白」、「被害人唐明惠於另案警
    詢中之陳述」、「被害人唐明惠出具之贓物認領保管單」、
    「證人即查獲本案員警藍玉榮於另案偵訊及審理中之證述」
    外，餘均引用檢察官起訴書之記載，如附件。
三、核被告所為，係犯刑法第320 條第1 項之竊盜罪，及同法第
    161 條第1 項之脫逃罪。被告為上開脫逃犯行時，雖係以損
    壞前開自用小貨車之把手為其脫逃方法，然該把手並非刑法
    第161 條第2 項所稱之「械具」；又刑法上所稱「強暴」者
    ，乃以實力不法加諸他人之謂，而其雖不以直接施諸於他人
    為必要，即間接施之於物體而影響於他人者，亦屬之，惟仍
    需該他人在場，始有受強暴之可能，否則尚不足構成強暴事
    由。本件被告雖有上開損壞自用小貨車把手之行為，然其為
    該行為時，並無他人在場，自非係藉此行為而影響他人，以
    達其脫逃目的，是被告所為，尚無從論以刑法第161 條第2
    項之加重脫逃罪，附此敘明。被告所犯上開2 罪間，犯意各
    別、行為互殊，觸犯構成要件相異之罪名，自應予以分論併
    罰。被告有起訴書所載之前科紀錄乙情，有臺灣高等法院被
    告前案紀錄表在卷可稽，其受有期徒刑執行完畢，5 年內故
    意再犯本件最重本刑為有期徒刑以上之2 罪，均為累犯，應
    依刑法第47條第1 項規定加重其刑。爰審酌被告為貪圖不法
    利益，竟恣意竊取他人財物，而為警逮捕後，又擅自脫離公
    權力之拘束及監督，影響國家司法權之有效行使，所為實無
    足取，然念其犯後坦承犯行，態度良好，復參以其上開犯罪
    之手段、所竊得前揭物品之價值、先前因竊盜案件經論罪科
    刑之次數等一切情狀，分別量處如主文所示之刑，並定其應
    執行刑，以示懲儆。
據上論斷，應依刑事訴訟法第273 條之1 第1 項、第299 條第1
項前段、第310 條之2 、第454 條第2 項，刑法第161 條第1 項
、第320 條第1 項、第47條第1 項、第51條第5 款，刑法施行法
第1 條之1 ，判決如主文。
本案經檢察官陳麗琇到庭執行職務。
中    華    民    國    98    年    4     月    24    日
                  刑事第十庭    法  官  陳君杰
以上正本證明與原本無異。
如不服本判決應於收受判決後10日內向本院提出上訴書狀，並應
敘述具體理由。其未敘述上訴理由者，應於上訴期間屆滿後20日
內向本院補提理由書(均須按他造當事人之人數附繕本)「切勿逕
送上級法院」。
中    華    民    國    98    年    4     月    24    日
                                書記官  李承悌
附錄本案論罪科刑法條：
刑法第161 條第1 項
依法逮捕、拘禁之人脫逃者，處 1 年以下有期徒刑。
刑法第320 條第1 項
意圖為自己或第三人不法之所有，而竊取他人之動產者，為竊盜
罪，處5 年以下有期徒刑、拘役或500 元以下罰金。
附件：
臺灣高雄地方法院檢察署檢察官起訴書
                                     97年度偵字第32490號
    被      告  乙○○  男  30歲（民國○○年○月○○日生）
                        籍設高雄縣大樹鄉○○路706號6樓
                        （另案於台東戒治所）
                        國民身分證統一編號：Ｚ000000000號
上列被告因竊盜等案件，業經偵查終結，認應提起公訴，茲將犯
罪事實及證據並所犯法條分敘如下：
            犯罪事實
一、乙○○曾因竊盜案件，經臺灣高雄地方法院以95年度簡上字
    第90號判處有期徒刑8月，復因施用毒品案件，經臺灣高雄
    地方法院以95年度訴字第895號判處施用第一級毒品部分有
    期徒刑10月，施用第二級毒品部分有期徒刑4月，施用第一
    級毒品部分嗣經上訴臺灣高等法院高雄分院，該院以95 年
    度上訴字第1012號撤銷原判決，改判為有期徒刑1年，嗣經
    減刑為竊盜部分有期徒刑4月，施用第一級毒品部分有期徒
    刑6月，施用第二級毒品部分有期徒刑2月，並定執行刑為有
    期徒刑11月，甫於民國96年7月16日執行完畢。詎仍不知悔
    改，於97年1月29日17時許，在高雄市○○區○○路附近見
    唐明惠所有之車牌號碼：5N-0748號自小貨車（車後載有鐵
    材1批，重約600公斤，價值約新台幣4萬元）停在路旁車門
    未鎖，且鑰匙放置於車內，竟基於意圖為自己不法所有之犯
    意，將該車連同後載之鐵材一併竊取，得手後於同日23時許
    即由不知情之友人陪同前往王世豐住處，以將該鐵材變賣後
    價款清償對王世豐之債務為由，央求不知情之王世豐（收受
    贓物業經為不起訴處分）將該鐵材載往高雄縣大樹鄉某不詳
    之資源回收場變賣。途經高雄縣大樹鄉○○路附近產業道路
    ，因形跡可疑為警盤查，乙○○因犯後心虛而拒絕攔檢，並
    指示王世豐加速逃逸，之後並棄車徒步逃逸，嗣於97年1月
    30 日凌晨1時許為警逮捕，並將其以手銬銬在5N-0748號自
    小貨車之把手上；詎乙○○竟基於脫逃之犯意，其見員警為
    追捕王世豐而離開5N-0748號自小貨車，無員警戒護之際，
    掙脫扭斷貨車把手，趁機脫逃。
二、案經本署檢察官自動檢舉簽分偵辦。
            證據並所犯法條
一、證據清單及待證事實：
  ┌──┬────────────┬────────────┐
  │編號│證據清單                │待證事實                │
  ├──┼────────────┼────────────┤
  │一  │被告乙○○於臺灣高雄地方│被告乙○○坦承於全部犯罪│
  │    │法院97年度易字第732號97 │事實。                  │
  │    │年7月21日審理時之自白， │                        │
  │    │及本署偵訊中之自白。    │                        │
  ├──┼────────────┼────────────┤
  │二  │證人王世豐於偵訊中之證述│1、97年1月29日23時許，謝│
  │    │。                      │   龍池偕同1名友人，駕駛│
  │    │                        │   5N-0748號自小貨車至伊│
  │    │                        │   住處，以將變賣貨車後 │
  │    │                        │   載之鐵材所得價款清償 │
  │    │                        │   對伊之債務。         │
  │    │                        │2、97年1月30日凌晨1時許 │
  │    │                        │   在高雄縣大樹鄉○○路 │
  │    │                        │   產業道路附近，乙○○ │
  │    │                        │   遭警逮捕後，掙脫手銬 │
  │    │                        │   逃逸之事實。         │
  ├──┼────────────┼────────────┤
  │三  │被告乙○○之全國刑案資料│被告乙○○構成累犯之犯罪│
  │    │查註紀錄表各1份。       │事實。                  │
  └──┴────────────┴────────────┘
二、核被告乙○○所為，均係犯刑法第320條第1項之竊盜罪嫌及
    同法第161條第1項之脫逃罪嫌。前開二罪間犯意個別，行為
    互殊，請分論併罰。被告前受有期徒刑執行完畢，5年以內
    再犯本件有期徒刑以上之罪，為累犯，均請依刑法第47 條
    第1項之規定加重其刑。
三、依刑事訴訟法第251條第1項提起公訴。
    此    致
臺灣高雄地方法院
中    華    民    國    98    年    2     月    25    日
                              檢察官   甲 ○ ○
上正本證明與原本無異
中    華    民    國    98    年    3     月    3     日
                              書記官   張 健 興
附錄本案所犯法條全文
中華民國刑法第161條
依法逮捕、拘禁之人脫逃者，處一年以下有期徒刑。
損壞拘禁處所械具或以強暴脅迫犯前項之罪者，處五年以下有期
徒刑。
聚眾以強暴脅迫犯第一項之罪者，在場助勢之人，處三年以上十
年以下有期徒刑。
首謀及下手實施強暴脅迫者， 處五年以上有期徒刑。
前三項之未遂犯，罰之。
中華民國刑法第320條
意圖為自己或第三人不法之所有，而竊取他人之動產者，為竊盜
罪，處五年以下有期徒刑、拘役或五百元以下罰金。
意圖為自己或第三人不法之利益，而竊佔他人之不動產者，依前
項之規定處斷。
前二項之未遂犯罰之。


司法院資訊處製作；財團法人民間司法改革基金會備份。
